

Virginia Herrero Polo

Desarrolladora web full stack

Email: vikihpolo@gmail.com Teléfono: (+34) 636 72 30 90 Lugar de residencia: Madrid

Linkedin: www.linkedin.com/in/virginia-herrero-polo

Sobre mí

Me formé como técnico de imagen y sonido y estuve trabajando en una empresa de suministro de aguas durante más de 10 años. Cuando esta etapa terminó para mí, me planteé cambiar de vida por completo y pasé un tiempo formándome en diversos campos hasta dar con el desarrollo web. Desde entonces y durante el último año he realizado varios cursos de programación y diseño web hasta terminar cursando el bootcamp de GeeksHubs Academy para ser desarrolladora web full stack. Mi ilusión es convertir el desarrollo web en mi carrera profesional y poder ir creciendo día a día en este sector. Soy trabajadora, responsable, entusiasta y tenaz en mi trabajo.

Formación

FULL STACK DEVELOPER (Bootcamp)

2020

Formación orientada como desarrollador web full stack en Geekshubs Academy, con conocimientos de Html, CSS, Javascript, Typescript, jQuery, MongoDB, Mongoose, MySQL, PHP, Laravel, Git, GitFlow, Metodologías Ágiles, Angular, ReactJS + Redux, NodeJS, Express, Sequelize, Wordpress, Docker (De febrero a junio 2020 - 480 horas).

CONFECCIÓN Y PUBLICACIÓN DE PÁGINAS WEB (IFCD0110)

2019

Certificado de profesionalidad - Formación orientada como desarrolladora web, con conocimientos de Java, JSP, SQL, Html, CSS, Javascript y AJAX - 480 horas.

DISEÑO WEB 2019

Itinerario formativo - Html, CSS, Javascript - 140 horas.

SONIDO 2004-2006

Ciclo formativo de grado superior

IMAGEN 2002-2004

Ciclo formativo de grado superior

Experiencia

FULL STACK DEVELOPER (Bootcamp)

2020

Como programadora web full stack en Geekshubs Academy he desarrollado un portfolio personal, un software de administración de proyectos con interfaz web similar a Trello, un buscador de películas mediante una api externa, un e-commerce y una red social similar a Tinder (De febrero a junio 2020 - 480 horas).

https://github.com/viki-geekshub?tab=repositories

GESTOR TELEFÓNICO - AQUALIA

2007 - 2017

Atención telefónica en el departamento de Aqualia Contact, facilitando información, tramitando contratos de clientes y gestionando averías a nivel nacional.

Contratación de pólizas de nueva producción, gestión y en atención al cliente.

OPERADORA DE CÁMARA - CANAL NORTE TV

2004 - 2005

Realización de grabaciones en plató, edición lineal y no-lineal, encargada de continuidad y producción.

OTRAS EXPERIENCIAS LABORALES:

2002 - 2005

- Auxiliar de caja y reponedora con tareas de atención al cliente en un supermercado.
- Coordinación de grupos, desarrollo de actividades y eventos, y preparación, limpieza y puesta a punto de los equipos en un campo de Paintball como monitora de ocio y tiempo libre.
- > Dependienta y vendedora en diversos establecimientos y comercios de Madrid.

Conocimientos informáticos

Lenguajes de programación – Javascript, PHP, SQL, Typescript, Java, JSP

Otros lenguajes - HTML5, CSS3 y SASS

Bases de datos – MySQL y MongoDB

Frameworks y Librerías – Ajax, jQuery, Laravel, NodeJS, Express, Sequelize, Mongoose, Angular 9, ReactJS, Redux, Antdesign, Material IU, Bootstrap

Gestor de contenidos – Wordpresss

Editores de código y entornos de desarrollo— Sublime Text, Visual Studio Code, Dreamweaver, Eclipse

Software de control de versiones – GIT + Metodología GitFlow

Otras herramientas y tecnologías – Postman, Docker y Metodologías agiles

Ofimática - Word, Excel

Otros datos de interés

- > Permiso de circulación clase B y vehículo propio
- Disponibilidad a jornada completa
- > 10 años organizando grupos Scout para niños y adolescentes
- > Carnet de manipuladora de alimentos
- Amante de los animales. Certificado de profesionalidad en adiestramiento y educación canina, y conocimientos en terapias asistidas con animales
- > Título en Mecanografía
- Escalada y Capoeira
- > Juegos de mesa